# 关于财务报告附注中外币相关披露

提问人：luohongcheng 时间：2019-08-05 16:31:56
背景：
A 公司为国内上市公司，记账本位币为人民币，A 公司对国外客户的应收账款等货币性项目有按外币计价的 (应收外汇账款，期末按照资产负债表日汇率折算为人民币列示于 A 公司报表)
B 公司为 A 公司在美国的子公司，记账本位币为美元。资产负债表日，将B 公司外币报表折算成人民币，经过合并、内部往来及交易抵消等工作以后列报合并报表。
请教陈版主：
1 财务报表附注中需披露的 “外币货币性项目”, 除了境外子公司 B 的货币性项目, 这个 A 公司报表中本来的 “应收外汇账款” 美元数是不是也应该在合并报表附注 “外币货币性项目”中披露？
2. 如果 1 正确, 假设母公司 A 对境外子公司 B 有应收账款 200 万美元,合并报表中己经按照内部往来科目抵消,在外币货币性项目披露中,这200 万美元在内部往来已经抵消的情况下, 是否仍应当按照外币货币性项目列报?(个人理解, 外币货币性项目的披露目的之一是提示投资者本公司外汇风险的主要风险敞口, 在这种情况下, 即使内部往来已经抵消, 企业仍然承担外汇汇率变动的风险)？
3 在“外币货币性项目” 披露后，财务报表附注 “九、与金融工具相关的风险” 之 “市场风险” 之 “外汇风险” 各项目（比如应收账款）的余额是否应与上述 “外币货币性项目” 数字一致相互勾稽？
谢谢！

回答人：chenyiwei
1 、 2 、“外币货币性项目” 的附注是站在合并报表层面披露的。因此合并报表中已被抵销的内部往来款无需在该表中披露。
3 、是。财务报表附注“九、与金融工具相关的风险”之“市场风险”之“外汇风险”各项目（比如应收账款）的余额应与上述 “外币货币性项目”数字一致相互勾稽。
但在实务中，涉及境外子公司以人民币以外的货币作为记账本位币的情况，理论上应当对该子公司的货币性项目是否为 “外币” 的判断应依据该子公司的记账本位币（因此该子公司拥有的人民币货币性项目在合并报表层面可能作为外币货币性项目披露），但实务中也有将 “外币货币性项目” 等同于“非人民币的货币性项目” 的做法。该做法虽然在实务中较常见，但理论上却是不恰当的。

提问人：luohongcheng 时间：2019-08-05 19:15:28
谢谢陈版解答！
是否可以这样理解：
假设境外子公司记账本位币为美元，即使该境外子公司持有人民币资产，因其记账本位币不是人民币的缘故，在理论上也可以将其持有的人民币资产（假设是货币性项目）列示于 “外币货币性项目” 一栏，此时列示的数额为上述人民币资产按照即期汇率折合的美元数？

回答人：chenyiwei
可以这样理解。